# 1999 年对外投资产评估增值是否入账？

提问人：让我怎么办 时间：2011-08-25 14:21:35
学习投行小兵博客的资料，发现一家公司的招股说明书有如下表述，不知道当时是否能够这样处理，请各位大虾赐教。 “1999年 12月，广电有限以厂房、土地使用权、机器设备等资产作价14,814.45万元（折合1,790万美元）出资，与GE太平洋共同设立中外合资企业EJV和CJV。 广电有限将上述资产对外投资经中外双方确认的价值与账面价值的增值部分9,117.06万元确认了资本公积”

回答人：chenyiwei
回复 让我怎么办 的帖子
财 　政 　部
关于企业资产评估等有关会计处理问题补充规定的通知 1999 年l月 21 日　财会函字[1999]2号 国务院有关部委，各省、自治区、直辖市、计划单列市财政厅(局)，新疆生产建设兵团： 　　我部《关于执行具体会计准则和(股份有限公司会计制度)有关会计问题解答》
(财会字[1998]66号)文件发布后，我们收到各地来电、来函，询问我部发布的《关于企业资产评估等有关会计处理的通知》(财会字[1997]72号)文件是否还执行。现将企业资产评估等有关会计处理问题补充通知如下： 　　一、企业应在“资本公积”科目下，设置“清产核资评估增值”明细科目，核算企业按照国务院统一规定，进行清产核资时发生的资产评估净增值，有关清产核资评估的账务处理方法，按现行会计制度规定办理。 　　二、企业以非现金的实物资产和无形资产对外投资，投出资产经评估确认的价值大于其账面价值的差额，以及处置该项长期股权投资的会计处理，按我部财会字[1998]66号文件的规定办理；投出资产经评估确认的价值小于其账面价值的差额，计入当期营业外支出。 　　企业该项长期股权投资再次评估如为增值的，若该项投资原为评估增值，应按再次评估增值计算的未来应交的所得税，记入“递延税款”科目的贷方，再次评估增值扣除未来应交所得税后的差额，作为增加“资本公积一一股权投资准备”处理；若该项投资原为评估减值，应将再次评估增值在原评估减值计入损益的范围内抵销，记入“营业外收入──投资再次评估增值”科目，未抵销的增值，首先计算出未来应交的所得税，记入“递延税款”科目的贷方，其余部分增加“资本公积一一股权投资准备”。 　　企业该项长期股权投资再次评估如为臧值的，若该项投资原为评估增值，应将再次评估减值在原评估增值的范围内抵销，冲减“资本公积一一股权投资准备”和“递延税款”，未抵销的减值记入“营业外支出一一资产评估减值”科目；若该项投资原为评估减值，其减值继续记入“营业外支出一一资产评估减值”科目。 　　三、企业接受捐赠资产及其处置，按我部财会字[1998]66号文件的规定执行。 　　四、外商投资企业改组为股份有限公司，其资产评估增减值的会计处理，按我部财会字[1998]66号文件的规定执行。 　　五、本规定于 1998 年 1 月 1 日起执行。我部发布的《关于企业资产评估等有关会计处理的通知》(财会字[1997]72号)同时废止。